【裁判字號】    89,訴,70
【裁判日期】    891023
【裁判案由】    妨害自由等
【裁判全文】
臺灣竹地方法院刑事判決                              八十九年度訴字第七號
    公  訴  人  臺灣新竹地方法院檢察署檢察官
    被      告  丙○○
                甲○○
右列被告等因妨害自由等案件，經檢察官提起公訴（八十八年偵字第四九六三號），
本院判決如左：
    主  文
甲○○共同以強暴妨害人行使權利，累犯，處有期徒刑肆月，如易科罰金，以佰元
折算壹日。
丙○○公訴不受理。
    事  實
一、甲○○曾於民國八十五年間，因犯賭博罪，經本院判處有期徒刑三月，如易科罰
    金，以三百元折算一日確定，於八十五年三月二十八日易科罰金執行完畢。八十
    八年三月二十二日下午五時三十分許之下班尖峰時間，在新竹市○○路、民生路
    口（起訴書誤載為民權路口）之人車聚集之地，甲○○兼白牌計程車司機，駕駛
    車號ＬＷ─二二ＯＯ號自小客車突然自路旁駛出，適丙○○駕駛之車號Ｗ五─六
    五Ｏ八號廂型車行駛在中華路往市區方向之外側車道，丙○○見狀後即鳴按喇叭
    並切入內側車道，詎甲○○竟因此心生不滿，遂先往前追上丙○○後搖下車窗要
    丙○○道歉，因葉金案不予理會，甲○○竟基於妨害丙○○行使駕車通行於馬路
    上之權利，於距離前一路口（民權路）尚有約三十尺遠之國賓飯店新建工地前，
    以所駕駛之自小客車阻擋住丙○○，並下車步行至丙○○的座位旁，丙○○趕緊
    搖下車窗賠不是，甲○○竟仍不放過丙○○，先出手毆打丙○○臉部一拳後，再
    夥同其車上三名不詳姓名年籍之成年男子，基於犯意聯絡與行為分擔，接續上開
    妨害人行使權利之犯意，一同將丙○○拉出車外，並共同傷害毆打丙○○及下車
    幫忙勸阻之丙○○兒子乙○○，造成丙○○受有臉部擦傷、右耳裂傷、左肩挫裂
    傷、右肩挫傷、雙手多處擦傷等傷害，乙○○則受有頭部外傷併頭皮撕裂傷、右
    手肘撕裂傷、左手肘擦傷、頸部扭傷等傷害（傷害部分均已撤回告訴），丙○○
    亦反毆甲○○，致甲○○受有右膝皮下出血、鼻尖皮下出血、左肩皮下出血、後
    頭部腫脹、左頰擦傷、右身後擦傷等傷害（傷害部分亦撤回告訴）。
二、案經乙○○、丙○○、甲○○訴由新竹市警察局第二分局報告臺灣新竹地方法院
    檢察署檢察官偵查起訴。
    理  由
一、被告甲○○被訴妨害自由部分：
（一）訊據被告甲○○，對於右揭犯罪事實業已於本院審理時坦承不諱，核與告訴人
      乙○○、丙○○二人指訴之被告情節相符，並有告訴人丙○○當庭繪製之現場
      圖一紙附於偵查卷內可稽，被告之自白與事實相符，本件事證已臻明確，被告
      犯行洵堪認定，應予依法論科。
（二）核被告甲○○此部分所為，係犯刑法第三百零四條第一項之以強暴方法妨害人
      行使權利罪。公訴人認此部分係犯同法第三百零二條之以非法方法剝奪人之行
      動自由罪嫌，尚有未洽，惟其起訴之基本事實同一，起訴法條應予變更。被告
      與不詳姓名年籍之成年男子共四人間，就上開犯行，有犯意之聯絡與行為之分
      擔，均為共同正犯。被告前後二次攔車及拉人下人之行為之行為，均係以接續
      之意思，於密接之時間、地點，以類似方法分別犯同一之罪，為接續犯，仍屬
      實質上一罪。未查，被告甲○○曾於八十五年間，因犯賭博罪，經本院判處有
      期徒刑三月，如易科罰金，以三百元折算一日確定，於八十五年三月二十八日
      易科罰金執行完畢，有臺灣新竹地方法院檢察署刑案資料查註紀錄表及臺灣高
      等法院被告全國前案紀錄表各一份在卷足參，其於前案執行完畢後五年以內再
      犯本件有期徒刑以上之罪，為累犯，依刑法第四十七條規定加重其刑。爰審酌
      被告僅因小小糾紛，竟在光天化日之下動用私刑，且無視往來車輛通行，惟其
      犯罪後已與告訴人和解，獲得告訴人之原諒等一切情狀，量處如主文所示之刑
      ，並諭知易科罰金之折算標準，以資警惕。
二、被告甲○○、丙○○二人被訴傷害罪部分：
（一）按告訴乃論之罪，告訴人於第一審辯論終結前得撤回其告訴，又告訴經撤回者
      ，應諭知不受理之判決，刑事訴訟法第二百三十八條第一項、第三百零三條第
      三款，分別定有明文。
（二）經查，本件告訴人丙○○、乙○○父子二人告訴被告甲○○傷害部分之犯行及
      告訴人甲○○告訴被告丙○○傷害之案件，公訴人認被告丙○○、甲○○二人
      係觸犯刑法第二百七十七條第一項之傷害罪，依同法第二百八十七條前段之規
      定，須告訴乃論。茲因雙方已達成解，告訴人丙○○、乙○○及甲○○並當庭
      及具狀撤回其等之上開告訴，被告丙○○部分應依刑事訴訟法第三百零三條第
      三款規定諭知不受理，被告甲○○部分因公訴意旨認與前開有罪部分有牽連犯
      裁判上一罪關係，爰不另為不受理之諭知。
三、據上論斷，應依刑事訴訟法二百九十九條第一項前段、第三百條、第三百零三條
    第三款，刑法第二十八條、第三百零四條第一項、第四十一條、第四十七條，罰
    金罰鍰提高標準條例第一條前段、第二條，判決如主文。
案經檢察官林李嘉到庭執行職務。
中      華      民      國    八十九    年      十      月    二十三    日
                                  臺灣新竹地方法院刑事第一庭
                                      法  官  遲  中  慧
右正本證明與原本無異。
如不服本判決，應於判決送達後十日內向本院提出上訴狀( 應附繕本 )，上訴於
臺灣高等法院。
                                      書記官  龔  柏  萃
中      華      民      國    八十九    年      十      月    二十三    日
附錄本案論罪科刑法條全文：刑法第三百零四條第一項、
刑法第三百零四條
以強暴、脅迫使人行無義務之事或妨害人行使權利者，處三年以下有期徒刑、拘役或
五百元以下罰金。


司法院資訊處製作；財團法人民間司法改革基金會備份。
